nl: Inbegrepen extra's: Beanie; Riem; Vlinderdas; Manchetknopen; Handschoenen; Reversspeld; Pochet; Sokken; Stropdas; Portemonnee; Overig
cs: Obsažené díly příslušenství: Kulich; Pásek; Motýlek; Manžetové knoflíčky; Rukavice; Ozdoba do klopy; Kapesníček do saka; Ponožky; Kravata; Peněženka; Ostatní
el: Περιλαμβάνονται αξεσουάρ: Σκούφος; Ζώνη; Παπιγιόν; Μανικετόκουμπα; Γάντια; Καρφίτσα πέτου; Μαντιλάκι τσέπης; Κάλτσες; Γραβάτα; Πορτοφόλι; Άλλο
zh-TW: 包含配件件數: 毛帽; 皮帶; 領結; 袖扣; 手套; 翻領飾針; 口袋巾; 襪子; 領帶; 皮夾; 其他
pt-PT: Componentes acessórios incluídos: Gorro; Cinto; Laço; Botões de punho; Luvas; Alfinete de lapela; Lenço de bolso; Meias; Gravata; Carteira; Outro
de: Enthaltene Accessoires: Beanie; Gürtel; Fliege; Manschettenknöpfe; Handschuhe; Reversnadel; Einstecktuch; Socken; Krawatte; Geldbeutel; Andere
tr: Aksesuar parçaları dahildir.: Bere; Kemer; Papyon; Kol düğmesi; Eldiven; Yaka iğnesi; Cep mendili; Çorap; Kravat; Cüzdan; Diğer
sv: Tillbehör som ingår: Mössa; Bälte; Fluga; Manschettknappar; Handskar; Slagnål; Bröstnäsduk; Strumpor; Slips; Plånbok; Övrigt
lt-LT: Į komplektą įeinančios priedų dalys: Kepuraitė; Diržas; Peteliškė; Sąsagos; Pirštinės; Atlapo smeigtukas; Kišenių nosinaitė; Kojinės; Kaklaraištis; Piniginė; Kita
zh-CN: 包括配件部件: 无檐小便帽; 腰带; 领结; 袖扣; 手套; 翻领别针; 口袋巾; 袜子; 领带; 钱包; 其他
da: Medfølgende tilbehørsdele: Hue; Bælte; Butterfly; Manchetknapper; Handsker; Reversnål; Lommetørklæde; Strømper; Slips; Pung; Andet
th: รายการเครื่องประดับที่รวมอยู่ในชุด: หมวกบีนนี่; เข็มขัด; หูกระต่าย; คัฟลิงก์; ถุงมือ; เข็มกลัดติดปกเสื้อ; ผ้าเช็ดหน้าแต่งกระเป๋าเสื้อ; ถุงเท้า; เนกไท; กระเป๋าเงิน; อื่นๆ
hr-HR: Uključeni komadi dodataka: Pletena kapa; Remen; Leptir mašna; Manžete; Rukavice; Igla za rever; Džepna maramica; Čarape; Kravata; Novčanik; Ostalo
ko: 액세서리 부품 포함: 비니; 벨트; 나비넥타이; 커프스 버튼; 장갑; 라펠 핀; 포켓 스퀘어; 양말; 넥타이; 지갑; 기타
pl: Dołączono elementy akcesoriów: Czapka beanie; Pasek; Mucha; Spinki do mankietów; Rękawiczki; Przypinka do klapy; Poszetka; Skarpetki; Krawat; Portfel; Inne
ja: アクセサリーピース付き: ビーニー; ベルト; 蝶ネクタイ; カフスボタン; 手袋; ラペルピン; ポケットチーフ; 靴下; ネクタイ; 財布; その他
hu: Mellékelt tartozék alkatrészek: Kötött sapka; Öv; Csokornyakkendő; Mandzsettagombok; Kesztyű; Hajtókakitűző; Díszzsebkendő; Zokni; Nyakkendő; Pénztárca; Egyéb
fi: Mukana tulevat lisäosat: Pipo; Vyö; Rusetti; Kalvosinnapit; Käsineet; Rintaneula; Taskuliina; Sukat; Solmio; Lompakko; Muu
es: Piezas para accesorios incluidas: Gorro; Cinturón; Corbatín; Gemelos; Guantes; Pin de solapa; Pañuelo de bolsillo; Calcetines; Corbata; Billetera; Otro
sk-SK: Vrátane dielov príslušenstva: Čiapka; Opasok; Motýlik; Manžetové gombíky; Rukavice; Odznak do chlopne; Vreckovka do saka; Ponožky; Kravata; Peňaženka; Iné
ru: Детали в комплекте: Шапка-бини; Ремень; Галстук-бабочка; Запонки; Перчатки; Булавка для лацкана; Нагрудный платок; Носки; Галстук; Кошелек; Другое
nb: Tilbehøret som er inkludert: Lue; Belte; Sløyfe; Mansjettknapper; Hansker; Reversnål; Pyntelommetørkle; Sokker; Slips; Lommebok; Annet
fr: Accessoires inclus: Bonnet; Ceinture; Nœud papillon; Boutons de manchette; Gants; Épinglette; Pochette de costume; Chaussettes; Cravate; Portefeuille; Autre
en: Accessory pieces included: Beanie; Belt; Bow tie; Cufflinks; Gloves; Lapel pin; Pocket square; Socks; Tie; Wallet; Other
pt-BR: Peças acessório incluídas: Gorro; Cinto; Gravata-borboleta; Abotoaduras; Luvas; Broche de lapela; Lenço de bolso; Meias; Gravata; Carteira; Outros
ro-RO: Elemente de accesorizare incluse: Căciulă; Curea; Papion; Butoni; Mănuși; Insignă de rever; Batistă de buzunar; Șosete; Cravată; Portofel; Altele
vi: Các phụ kiện đi kèm: Mũ len; Thắt lưng; Nơ bướm; Khuy măng sét; Găng tay; Ghim cài ve áo; Khăn cài túi ngực; Tất; Cà vạt; Ví; Khác
it: Pezzi accessori inclusi: Berretto; Cintura; Papillon; Gemelli; Guanti; Spilla da bavero; Fazzoletto da taschino; Calzini; Cravatta; Portafoglio; Altro
sl-SI: Priloženi dodatni deli: Kapa; Pas; Metuljček; Manšetni gumbi; Rokavice; Igla za rever; Robček za suknjič; Nogavice; Kravata; Denarnica; Drugo
bg-BG: С включени аксесоарни елементи: Шапка тип „бини“; Колан; Папийонка; Ръкавели; Ръкавици; Игла за ревер; Кърпичка за сако; Чорапи; Вратовръзка; Портфейл; Други